【裁判字號】    98,審易,210
【裁判日期】    980821
【裁判案由】    違反毒品危害防制條例
【裁判全文】
臺灣新竹地方法院宣示判決筆錄        98年度審易字第210 號
公  訴  人  臺灣新竹地方法院檢察署檢察官
被      告  甲○○
指定辯護人  本院公設辯護人  乙○○
上列被告因違反毒品危害防制條例一案，經檢察官提起公訴（98
年度毒偵字第657 號）後，聲請本院改依協商程序而為判決，於
中華民國98年8 月21日下午4 時在本院刑事第十一法庭宣示判決
，出席職員如下：
法官起立朗讀判決主文、犯罪事實要旨、處罰條文，及告以上訴
限制、期間並提出上訴狀之法院，且諭知記載其內容：
一、主  文：
    甲○○施用第二級毒品，累犯，處有期徒刑壹年。
二、犯罪事實要旨：
（一）甲○○前曾於民國94年12月間，因違反毒品危害防制條例
      案件，經本院於95年4 月28日，以95年度易字第172 號判
      決，判處有期徒刑10月，嗣經提起上訴，經臺灣高等法院
      於95年7 月6 日，以95年度上易字第1088號判決駁回上訴
      確定。復因減刑條例實施，上開之罪經減為有期徒刑5 月
      確定，於96年1 月18日入監執行，並於96年7 月16日縮刑
      期滿執行完畢。
（二）甲○○前於88年10月間，因施用毒品案件，經本院於88年
      10月17日以88年度毒聲字第2145號裁定送觀察、勒戒，並
      於88年10月17日入所執行觀察、勒戒後，認有繼續施用毒
      品傾向，經本院於88年11月19日，以88年度毒聲字第2386
      號裁定令入戒治處所強制戒治1 年，於88年11月29日入所
      執行，嗣其強制戒治執行滿3 月後，經戒治處所認無繼續
      戒治之必要，經本院於89年4 月7 日，以89年度毒聲字第
      964 號裁定停止戒治，於89年5 月10日因停止其處分出監
      ，復經新竹地方法院檢察署檢察官 (下稱檢察官)聲 請撤
      銷停止戒治，經本院於89年8 月3 日，以89年度毒聲字第
      1981號裁定，撤銷停止戒治令入戒治處所施以強制戒治，
      於90年3 月1 日入所執行，嗣於90年9 月8 日執行完畢出
      所，並經檢察官於90年10月2 日，以90年度戒毒偵字第20
      9 號為不起訴處分確定。
（三）甲○○不知警惕，又於93年2 月間，因施用第二級毒品案
      件，經本院於93年5 月19日，以93年度竹簡字第391 號判
      決，判處有期徒刑5 月，嗣於93年6 月16日確定，並於93
      年12月13日易科罰金執行完畢。
（四）甲○○竟不知警惕，又於94年2 月間，因施用第二級毒品
      案件，經本院於94年4 月29日，以94年度易字第232 號判
      決，判處有期徒刑8 月，嗣於94年8 月22日確定，於94年
      12月19日入監執行，並於95年8 月18日縮刑期滿執行完畢
      。
（五）甲○○仍不知警惕，又於94年12月間，因施用第二級毒品
      案件，經本院於95年4 月28日，以95年度易字第172 號判
      決，判處有期徒刑10月，嗣提起上訴，經臺灣高等法院於
      95年7 月6 日，以95年度上易字第1088號判決駁回上訴確
      定，復因減刑條例實施，經減刑為有期徒刑5 月確定，其
      執行情形詳如前述（一）部分。
（六）甲○○不知悔改，又於96年3 月間，因施用第二級毒品案
      件，臺灣屏東地方法院於96年5 月18日，以96年度易字第
      320 號判決，判處有期徒刑1 年，嗣提起上訴，經臺灣高
      等法院高雄分院於96年9 月26日，以96年度上易字第722
      號判決，撤銷原判決，改判有期徒刑1 年，減為有期徒刑
      6 月，嗣於96年9 月26日確定，於98年1 月20日入監執行
      ，並於98年3 月16日徒刑易科罰金出監執行完畢。
（七）甲○○仍不知悔改，於前開強制戒治處分執行完畢釋放後
      ，「5 年內再犯」施用毒品案件，並經法院判處罪刑確定
      後，復基於施用第二級毒品甲基安非他命的犯罪意思，於
      98年1 月19日下午3 、4 時許，在新竹縣竹東鎮○○里○○
      鄰○○路○ 段552 號之住宅內，以將甲基安非他命置於玻
      璃球吸食器內，再以火燒烤，吸其煙霧之方式，施用第二
      級毒品甲基安非他命1 次，嗣於同日晚上8 時37分許，因
      毒品通緝案件為警查獲，經採其尿液送驗結果，呈安非他
      命、甲基安非他命陽性反應，始悉上情。
三、處罰條文：
    毒品危害防制條例第10條第2 項，刑法第11條前段、第47條
    第1 項。
四、協商判決除有刑事訴訟法第455 條之4 第1 項第1 款於本訊
    問程序終結前，被告撤銷協商合意或檢察官撤回協商聲請者
    ；第2 款被告協商之意思非出於自由意志者；第4 款被告所
    犯之罪非第455 條之2 第1 項所定得以協商判決者；第6 款
    被告有其他較重之裁判上一罪之犯罪事實者；第7 款法院認
    應諭知免刑或免訴、不受理者情形之一，及違反同條第2 項
    「法院應於協商合意範圍內為判決；法院為協商判決所科之
    刑，以宣告緩刑或2 年以下有期徒刑、拘役或罰金為限」之
    規定者外，檢察官與被告均不得上訴。
五、如有前項得上訴之情形，得自收受宣示判決筆錄送達之日起
    10日內，向本院提出上訴書狀，上訴於第二審法院。
中    華    民    國    98    年    8     月    21    日
                  刑事第九庭書  記  官 蕭汝芳
                            審判長法官 馮俊郎
以上筆錄正本係照原本作成。
中    華    民    國    98    年    8     月    21    日
                            書  記  官 蕭汝芳
附錄本案處罰實體法條全文：
毒品危害防制條例第10條第2 項：
施用第二級毒品者，處3 年以下有期徒刑。


司法院資訊處製作；財團法人民間司法改革基金會備份。
